es: Equipamiento deportivo > Actividades al aire libre > Equitación > Equipo y accesorios para equitación > Fustas: Fustas de doma; Fustas de salto; Látigos de dar cuerda; Fustas de equitación; Látigos de arreo
ja: スポーツ用品 > 屋外レクリエーション > 乗馬 > 乗馬用品 > 乗馬用鞭: 馬場馬術用ムチ; ジャンプ用短鞭; 調馬索用ムチ; 乗馬用ムチ; ストックウィップ
tr: Spor Malzemeleri > Açık Hava Etkinlikleri > Binicilik > Binicilik Kıyafetleri ve Aksesuarları > Binicilik Kırbaçları: Dresaj kamçıları; Atlama kamçıları; Lonj kamçıları; Binicilik kamçıları; Sürücü kamçıları
ru: Спортивные товары > Активный отдых на открытом воздухе > Конный спорт > Одежда и аксессуары для верховой езды > Стеки и хлысты для верховой езды: Выездковые хлысты; Хлысты для конкура; Бичи для корды; Хлысты для верховой езды; Пастушьи кнуты
nb: Sportsutstyr > Friluftsliv > Hestesport > Rideutstyr og -tilbehør > Ridepisker: Dressurpisker; Sprangpisker; Longepisker; Ridepisker; Kvegpisker
sl-SI: Športna oprema > Rekreacija na prostem > Jahanje > Jahalna oblačila in dodatki > Jahalne palice in biči: Dresurni biči; Skakalni biči; Biči za lonžiranje; Jahalne palice; Bič za živino
cs: Sportovní potřeby > Outdoorové aktivity > Jezdectví > Jezdecké oblečení a výstroj > Jezdecké bičíky: Drezurní bičíky; Skokové bičíky; Lonžovací biče; Jezdecké bičíky; Honičské biče
zh-CN: 体育用品 > 户外休闲 > 马术用品 > 骑马装备 > 马术鞭: 盛装舞步马鞭; 障碍马鞭; 调教鞭; 骑马短鞭; 牧牛鞭
th: อุปกรณ์กีฬา > สันทนาการกลางแจ้ง > การขี่ม้า > อุปกรณ์และเครื่องแต่งกายสำหรับการขี่ม้า > ไม้และแส้ตีม้า: แส้สำหรับศิลปะการบังคับม้า; แส้สั้นสำหรับขี่ม้าข้ามเครื่องกีดขวาง; แส้ยาวสำหรับฝึกลู่วิ่งม้า; แส้ขี่ม้า; แส้ต้อนปศุสัตว์
sk-SK: Športový tovar > Exteriérové rekreakčné športy > Jazdectvo > Jazdecké oblečenie a doplnky > Jazdecké bičíky a biče: Drezúrne biče; Bičíky na skákanie; Lonžovacie biče; Jazdecké bičíky; Biče na dobytok
fi: Urheilutarvikkeet > Ulkoharrasteet > Ratsastus > Ratsastusvaatteet ja -tarvikkeet > Raipat: Kouluraippat; Esteraippat; Juoksutusraipat; Ratsastusraipat; Karjanajoraipat
pl: Sprzęt sportowy > Rekreacja na świeżym powietrzu > Jeździectwo > Sprzęt jeździecki > Palcaty i szpicruty: Baty ujeżdżeniowe; Palcaty skokowe; Baty do lonżowania; Palcaty jeździeckie; Baty pasterskie
nl: Sportartikelen > Buitenrecreatie > Paardensport > Rijkleding en -accessoires > Rijzwepen: Dressuurzwepen; Springzweepjes; Longeerzwepen; Rijzwepen; Klapzwepen
da: Sportsartikler > Friluftsliv > Dressur > Rideudstyr > Ridepiske: Dressurpiske; Springpiske; Longepiske; Ridepiske; Kvægpiske
hr-HR: Sportska oprema > Rekreacija na otvorenom > Jahanje > Odjeća i dodaci za jahanje > Jahački bičevi: Bičevi za dresuru; Štapovi za jahanje; Bičevi za lonžiranje; Crop za jahanje; Stočarski bičevi
zh-TW: 體育用品 > 室外休閒 > 馬術運動 > 馬術服裝和配件 > 馬鞭: 馬場馬術鞭; 障礙馬鞭; 調教鞭; 馬鞭; 牧牛鞭
ko: 스포츠용품 > 야외 레크레이션 > 승마 > 승마복/액세서리 > 승마용 채찍: 마장마술 채찍; 점프 채찍; 조마삭 채찍; 승마용 채찍; 가축용 채찍
lt-LT: Sporto prekės > Poilsis lauke > Jojimo sportas > Jojimo apranga ir priedai > Jojimo stekai ir botagai: Dresūros botagai; Šokinėjimo lazdos; Botagėliai įtūpstams; Jodinėjimo botagėliai; Ganymo botagai
el: Αθλητικά είδη > Υπαίθριες δραστηριότητες αναψυχής > Ιππασία > Ενδύματα & αξεσουάρ ιππασίας > Καμτσίκια & καμουτσίκια ιππασίας: Μαστίγια ιππικής δεξιοτεχνίας (Dressage); Μαστίγια υπερπήδησης εμποδίων; Μαστίγια εκπαίδευσης (Lunge); Μαστίγια ιππασίας; Μαστίγια αγέλης (Stock Whips)
de: Sportartikel > Outdoor-Aktivitäten > Reitsportzubehör > Reitausrüstung > Gerten & Peitschen: Dressurpeitschen; Springstöcke; Longierpeitschen; Reitgerten; Stockpeitschen
hu: Sportszerek > Szabadtéri kikapcsolódás > Lovaglás > Lovaglóruházat és -kiegészítők > Lovaglópálcák és -ostorom: Díjlovagló pálcák; Ugrópálcák; Futószárazó ostorok; Lovaglópálcák; Terelőostorok
pt-BR: Artigos esportivos > Atividades ao ar livre > Esportes equestres > Roupas e acessórios para equitação > Pingalins e chicotes para equitação: Chicotes de adestramento; Chicotes de salto; Chicotes de guia; Chicotes de hipismo; Chicotes de boiadeiro
ro-RO: Articole sportive > Recreere în aer liber > Echitație > Îmbrăcăminte și accesorii pentru echitație > Cravașe și bice pentru echitație: Cravașe de dresaj; Cravașe de sărituri; Cravașe de lonjă; Cravașe de echitație; Bice de herghelie
en: Sporting Goods > Outdoor Recreation > Equestrian > Riding Apparel & Accessories > Riding Crops & Whips: Dressage Whips; Jump Bats; Lunge Whips; Riding Crops; Stock Whips
it: Articoli sportivi > Ricreazione outdoor > Equitazione > Attrezzatura e accessori da equitazione > Frustini e fruste da equitazione: Frustini da dressage; Frustini da salto; Fruste da longia; Frustini da equitazione; Fruste da bestiame
pt-PT: Artigos de desporto > Atividades recreativas no exterior > Equestre > Acessórios e vestuário de equitação > Chicotes e chibatas de equitação: Chicotes de dressage; Chicotes de salto; Chicotes de guia; Chicotes de equitação; Chicotes de gado
vi: Dụng cụ thể thao > Giải trí ngoài trời > Cưỡi ngựa > Quần áo và phụ kiện cưỡi ngựa > Roi cưỡi ngựa: Roi cưỡi ngựa nghệ thuật; Gậy điều khiển ngựa nhảy; Roi dài huấn luyện ngựa; Roi ngắn cưỡi ngựa; Roi chăn gia súc
sv: Sportartiklar > Utomhusaktiviteter > Hästsport > Ridutrustning > Ridspön: Dressyrspön; Hoppspön; Longerspön; Ridspön; Drivspön
fr: Équipements sportifs > Loisirs de plein air > Équitation > Équipement et accessoires d'équitation > Cravaches: Cravaches de dressage; Cravaches d’obstacle; Chambrières; Cravaches; Fouets de bétail
bg-BG: Спортни стоки > Спортни занимания на открито > Конен спорт > Облекло и аксесоари за езда > Нагайки и камшици за езда: Камшици за дресура; Къси камшици за скачане; Камшици за кордиране; Ездачни камшици; Камшици за стада